【裁判字號】    99,監宣,43
【裁判日期】    990601
【裁判案由】    監護宣告
【裁判全文】
臺灣屏東地方法院民事裁定              99年度監宣字第43號
聲  請  人  甲○○○
            乙○○
前列二人共同
上列聲請人聲請監護宣告事件，本院裁定如下：
    主  文
宣告丙○○（男，民國○○年○ 月○ 日出生，身分證統一編號：Ｚ0
00000000號 ）為受監護宣告人。
選定甲○○○（女，民國○○年○ 月○○日生、身分證統一編號：Ｚ0
00000000號）為受監護宣告之人丙○○之監護人。
指定乙○○（男、民國○○年○月○○日生、身分證統一編號：Ｚ0000
00000號）為會同開具財產清冊之人。
聲請費用新臺幣壹仟元由受監護宣告之人負擔。
    理  由
一、聲請意旨略以：聲請人甲○○○之子、乙○○之弟丙○○（
    男，民國○○年○ 月○ 日出生，身分證統一編號：Ｚ000000000
    號，住屏東縣新園鄉新東村新開巷14號），於民國98年12月
    月26日因車禍導致頭部外傷引發顱內出血，致不能為意思表
    示或受意思表示，或不能辨識其意思表示之效果，為此依民
    法第14條之規定，聲請宣告丙○○為受監護宣告人，並由聲
    請人甲○○○為丙○○之監護人，並指定乙○○為會同開具
    財產清冊之人等語，並提出安泰醫療社團法人安泰醫院普通
    （乙種）診斷証明書、戶籍謄本、家屬會議記錄等件為證。
二、聲請人主張上開各情，業據其提出安泰醫療社團法人安泰醫
    院普通（乙種）診斷証明書、戶籍謄本、家屬會議記錄各1
    紙為證，並經本院前往屏東縣東港鎮安泰醫院，於鑑定人黃
    文翔醫師前點呼丙○○，並詢問其姓名、年籍、住所與聲請
    人之關係等問題，均無反應。本院另就丙○○之精神及心智
    狀況訊問鑑定人，經鑑定人鑑定結果，認丙○○曾經兩度中
    風，98年12月26日發生車禍導致頭部外傷引發顱內出血，並
    陷入昏迷，個案雖經治療，意識昏迷始終沒有恢復，無法理
    解外界之意見，亦無法作正確之反應，思考能力嚴重受損。
    無語言能力及認知、理解能力。個案各項功能退化嚴重，生
    活完全無自理能力，必須長期依賴醫療或養護機構照顧，個
    案目前已經處於昏迷狀態因而導致個人之認知功能幾乎完全
    喪失，為意思表示或受意思表示，或辨識其意思表示效果之
    能力幾乎完全喪失，亦已完全失去行為能力，無法獨立處理
    個人事務與從事個人財務管理，應已符合監護宣告之要件等
    情，有本院99年4 月26日勘驗筆錄、屏安醫院99年4 月26日
    屏安醫字第0990138 號函附之監護鑑定書附卷可稽。本院綜
    合上開勘驗結果及鑑定人之意見，認丙○○確因精神障礙，
    致不能為意思表示或受意思表示之程度，而聲請人乃丙○○
    之母、兄，有戶籍謄本在卷可稽，故聲請人聲請對丙○○為
    監護之宣告，核無不合，爰依民法第14條第1 項規定，宣告
    丙○○為受監護宣告之人。
三、又按受監護宣告之人應置監護人；法院為監護之宣告時，應
    依職權就配偶、四親等內之親屬、最近一年有同居事實之其
    他親屬、主管機關、社會福利機構或其他適當之人選定一人
    或數人為監護人，並同時指定會同開具財產清冊之人；法院
    選定監護人時，應依受監護宣告之人之最佳利益，優先考量
    受監護宣告之人之意見，審酌一切情狀，並注意下列事項：
    一、受監護宣告之人之身心狀態與生活及財產狀況。二、受
    監護宣告之人與其配偶、子女或其他共同生活之人間之情感
    狀況。三、監護人之職業、經歷、意見及其與受監護宣告之
    人之利害關係。四、法人為監護人時，其事業之種類與內容
    ，法人及其代表人與受監護宣告之人之利害關係，修正後之
    民法第1110條、第1111條第1 項、第1111條之1 定有明文。
四、查聲請人甲○○○為受監護宣告人之母，有意願擔任受監護
    宣告人之監護人，且親屬會議就由聲請人甲○○○為受監護
    宣告人之監護人亦表示同意，此有家屬會議記錄附卷足參，
    由其負責護養及照顧受監護宣告人並管理其財產，應能符合
    法律規定及受監護宣告人之最佳利益，爰選定聲請人甲○○○為監護人。另依上開規定，法院於選定監護人時，應同時
    指定會同開具財產清冊之人，及依民法第1113條準用同法第
    1099條之規定，監護開始時，監護人對於受監護人之財產，
    應依規定會同當地直轄市、縣（市）政府指派或法院指定之
    人，於二個月內開具財產清冊，並陳報法院。為使聲請人得
    於期限內開具財產清冊並陳報法院，並衡酌聲請人乙○○係
    受監護宣告人之兄，且有意願擔任會同開具財產清冊，爰併
    指定乙○○為會同開具財產清冊之人。
五、依民事訴訟法第608 條第1 項、非訟事件法第24條第1 項，
    裁定如主文。
中    華    民    國    99    年    6     月    1    日
                  家事庭法  官  廖文忠
正本係照原本作成。
如不服本裁定關於選定監護人及指定會同開具財產清冊之人等部
分，應於送達後10日內向本院提出抗告狀，並繳納抗告費新臺幣
1,000 元；其餘關於宣告監護之部分，不得抗告。
中    華    民    國    99    年    6     月    1    日
                        書記官  陳清陽

司法院資訊處製作；財團法人民間司法改革基金會備份。
